【裁判字號】    97,交聲,2261
【裁判日期】    970819
【裁判案由】    聲明異議
【裁判全文】
臺灣臺中地方法院交通事件裁定        97年度交聲字第2260號
                                    97年度交聲字第2261號
原處分機關  交通部公路總局臺中區監理所
異  議  人
即受處分人  甲○○○
上列異議人因違反道路交通管理處罰條例案件，對於交通部公路
總局臺中區監理所民國97年7 月14日所為之裁決處分（原處分案
號：中監違字第裁60-HD0000000、60-HD0000000號），聲明異議
，本院裁定如下：
    主  文
異議駁回。
    理  由
一、原處分意旨略以：異議人即受處分人甲○○○所有車號RJ-8
    079 號自小客車，於民國97年3 月13日10時2 分許，在臺中
    縣沙鹿鎮○○路168 號前，因「限速60公里，經測速時速80
    公里，超速20公里，20以上未滿40（經雷達、雷射測速儀器
    採證）」，及於同月17日11時32分許，在上開地點，因「限
    速60公里，經測速時速95公里，超速35公里，20以上未滿40
    （經雷達、雷射測速儀器採證）」等違規，經臺中縣警察局
    交通警察隊依違反道路交通管理處罰條例第40條舉發。異議
    人於期限內繳納罰鍰並提出申訴，經原舉發單位函覆表示該
    測速器已經經濟部標準檢驗局檢定合格，異議人仍不服，原
    處分機關遂於97年7 月14日，以中監違字第裁60-HD0000000
    、60-HD0000000號裁決書各處罰鍰新臺幣（下同）1,800 元
    整，並各計違規點數各1點等語。
二、聲明異議意旨略以：該移動測速器是否有經濟部標準檢驗局
    檢定合格證書，請出示該機器型號、器號等相關證明文件。
    為此，聲請撤銷原處分，改裁定異議人不罰云云。
三、按汽車駕駛人，行車速度，超過規定之最高時速，或低於規
    定之最低時速，除有第43條第1 項第2 款情形外，處新臺幣
    1,200 元以上2,400 元以下罰鍰，並記違規點數1 點，道路
    交通管理處罰條例第40條及第63條第1 項第1 款分別定有明
    文。經查：
  (一)異議人所有車號RJ-8079號自小客車，於97年3月13日10時2
    分許，在臺中縣沙鹿鎮○○路168號前，經臺中縣警察局交
    通隊施以雷射測速，並照相取證，認有「限速60公里，經測
    速時速80公里，超速20公里，20以上未滿40（經雷達、雷射
    測速儀器採證）」；又於同月17日11時32分許，在上揭地點
    ，經臺中縣警察局交通隊施以雷射測速，並照相取證，認有
    「限速60公里，經測速時速95公里，超速35公里，20以上未
    滿40（經雷達、雷射測速儀器採證）」等違規事由，並開立
    臺中縣警察局中縣警交相字第HD0000000、HD0000000號舉發
    違反道路交通管理事件通知單之事實，為異議人所不爭執，
    並有上開舉發違反道路交通管理事件通知單影本2紙在卷可
    稽，堪認屬實。
  (二)臺中縣警察局於取締異議人2 次交通違規所使用之雷射測速
    儀器，規格為13.45GHz(Ku band) 照相式，廠牌為GATSOMET
    ER，檢定合格單號碼為J0GA0000000A、J0GA0000000B，檢定
    日期為96年10月26日，有效期限至97年10月31日等情，有經
    濟部標準檢驗局雷達測速儀檢定合格證書及臺中縣警察局97
    年5月15日中縣警交字第0970046673號函影本各1紙在卷可稽
    。是臺中縣警察局交通隊於取締異議人2 件交通違規事件所
    採用之雷射測速器，均經經濟部標準檢驗局檢定合格，且尚
    於有效期間內，所測結果，應屬準確，自可採信。況且，臺
    中縣警察局交通隊施測員警與異議人素不相識，僅依法於該
    路段施以雷射測速，根據測速結果，本於職責而開單告發，
    自無可能使用不準確之雷射測速槍，進而誣陷異議人。是異
    議人所有車輛，2 次行經該路段，既經臺中縣警察局員警以
    合格準確之雷射測速器施以測速，所得結果超過行車速限，
    因而開單告發，核無違誤。聲明異議意旨質疑測速儀器是否
    有經濟部標準檢驗局檢定合格證書，為無理由。
三、綜上所述，原處分機關依道路交通管理處罰條例第40條及第
    63條第1項第1款規定，並參酌違反道路交通管理事件統一裁
    罰基準表，裁處異議人罰鍰各1,800元，並各記違規點數1點
    ，於法並無不合。本件異議為無理由，應予駁回。
據上論斷，應依道路交通管理處罰條例第87條第2 項、道路交通
案件處理辦法第19條，裁定如主文。
中    華    民    國    97    年    8     月    19    日
                  交通法庭      法  官  柯志民
上正本證明與原本無異。
如不服本裁定，應於送達後5 日內向本院提出抗告狀。
                                書記官  賴亮蓉
中    華    民    國    97    年    8     月    19    日


司法院資訊處製作；財團法人民間司法改革基金會備份。
